臺灣臺南地方法院交通事件裁定　　　　 96年度交聲字第484號
原處分機關　交通部公路總局嘉義區監理所台南監理站
異議人即受
處分人　　　甲○○
上列受處分人因違反道路交通管理處罰條例案件，對於交通部公
路總局嘉義區監理所台南監理站，民國96年6月4日所為之裁決處
分（處分案號：嘉監南字第裁74-M00000000號），聲明異議，本
院裁定如下：
      主  文
異議駁回。
      理  由
一、原處分意旨略以：異議人即受處分人甲○○（下稱異議人）
    駕駛尹高淑英所有之車號NIQ-247號重型機車，於民國96年1
    月2日下午18時28分許，行駛至台南縣永大路與公園路口處
    時，因「闖紅燈 (北往南直行)」，經台南縣警察局永康分
    局大灣派出所警員 (下稱舉發機關)予以製單舉發，嗣原處
    分機關即交通部公路總局嘉義區監理所台南監理站，以異議
    人違規事實明確，依處罰條例第53條第1項、第63條第1項第
    3款之規定，裁處異議人罰鍰新臺幣（下同）4500元並記違
    規點數3點等語。
二、本件聲明異議意旨略以：員警未在交岔路口指揮交通，躲在
    暗處取締闖紅燈云云，請求撤銷原處分，為此聲明異議。
三、按汽車駕駛人，行經有燈光號誌管制之交岔路口闖紅燈者，
    處1800元以上5400元以下罰鍰；又汽車駕駛人有違反處罰條
    例第53條情形時，除依原條款處罰鍰外，記違規點數3點；
    處罰條例第53條第1項、第63條第1項第3款，分別定有明文
    。
四、本院審酌：
  (一)異議人駕駛尹高淑英所有之車號NIQ-247號重型機車，於上
    述時、地，因「闖紅燈」，經舉發機關予以製單舉發，嗣原
    處分機關處罰條例第53條第1項、第63條第1項第3款之規定
    ，裁處異議人罰鍰4500元並記違規點數3點之事實，有：
　　原處分機關裁決書。
　　舉發機關舉發違反道路交通管理事件通知單。
    等件為證，且為異議人所不否認，此部分事實當可認定。
  (二)證人即本件舉發員警乙○○，於本院96年7月16日調查中證
    稱：「本件是我舉發的，舉發當日，我站立於明顯的路口，
    我看到異議人闖紅燈.. 異議人有說他是保全公司的職員，
    不要告發，所以我有印象，我沒有誤認的可能。」等語 (見
    本院卷第10頁)，已證稱異議人於上揭時地之違規事實明確
    ，以及舉發員警執勤時係站立於明顯之路口，而非躲在民宅
    暗處之事實。
  (三)參以證人乙○○警員與異議人間，不僅未有任何怨隙，且係
    毫不相識之人，衡情證人應無設詞攀誣，或是虛構違規事實
    以陷害異議人之理。且參以前揭證言應無誤看或誤為判斷之
    可能。何況警員執行公務時，本身即受有行政懲處責任之監
    督，且其到庭具結作證，更係以刑事責任擔保其證言之真實
    性，故證人乙○○警員之上開證述內容，以及其所舉發之違
    規地點，經核應無不可採信之處。
  (四)又執行交通勤務警察依法律規定製單舉發違反道路交通管理
    處罰條例所列之違規事實，並由公路主管機關加以處罰，即
    係行政處分，受處分人不服公路主管機關所為之處罰，依道
    路交通管理處罰條例第87條之規定，得向管轄地方法院聲明
    異議，該救濟程序自屬行政救濟程序，其舉證責任分配，應
    採民事訴訟上舉證責任分配原則，87年10月28日修正公布之
    行政訴訟法第136條同揭此旨，而明文規定準用民事訴訟法
    第277條舉證責任分配之原則。故就本件違規事實之發生過
    程而言，雖無任何相片、錄影等直接物證可供參考，然因前
    述證人即乙○○警員已就本件違規情節證述明確，且其所為
    之上開證述內容，經核亦無不可採信之處，而交通勤務警員
    本身之親自見聞，即係交通違規事件之相關事證之一，如能
    確認執勤警員並無誤看或誤為判斷之情形時，則該執勤警員
    之證詞內容及其所舉發之違規情節，當可作為交通違規事實
    之認定基礎，並非必須另有其他直接且客觀之證據存在，始
    得以確認違規事實。
  (五)本件異議人僅辯稱「警員躲在暗處取締闖紅燈」云云，然而
    並未提出其他積極證據供本院調查，且其亦未提出合理事證
    以供調查，本院又核無任何其他相關事證，足資證明執勤警
    員確有違法取締之情事，自不能認異議人已善盡其舉證責任
    ，故其所辯尚非可採。又縱認異議人辯稱：舉發警員站立於
    暗處取締闖紅燈乙節屬實，然此亦未違反警察職權行使法及
    警察實施臨檢作業規定等規範，尚不得因此遽認本件舉發未
    生合法效力。
五、綜上所述，異議人於前述時、地闖紅燈，違規事實既可認定
    ，原處分機關裁處異議人罰鍰4500元，並記違規點數3點，
    經核於法尚無違誤，異議人異議內容，並無理由，應予駁回
六、據上論斷，應依道路交通案件處理辦法第19條，裁定如主文
    。
中　　華　　民　　國　　96　　年　　12　　月　　21　　日
　　　　　　  　　　　　交通法庭法　官　蔡直青
以上正本證明與原本無異。
如不服本裁定，應於收受送達後5日內向本院提出抗告狀。（應
附繕本）
                                書記官  劉鴻瑛
中　　華　　民　　國　　96　　年　　12　　月　　25　　日
